【裁判字號】    97,行專訴,66
【裁判日期】    971222
【裁判案由】    發明專利異議
【裁判全文】
智慧財產法院行政裁定
                                    97年度行專訴字第66號
原      告  Shell Int.
            B.V.（荷蘭商蜆殼國際研究所）
代  表  人  甲○○○○○ ○○.
訴訟代理人  黃章典律師
            簡秀如律師
            陳初梅律師
被      告  經濟部智慧財產局
代  表  人  乙○○（局長）住同上
參  加  人  日商旭化成纖維股份有限公司
代  表  人  丙○○○
                          （送達代收人  林志剛律師、高山
                            峰.
                            7.
上列當事人間因發明專利異議事件，應命參加人參加訴訟，本院
裁定如下：
    主  文
日商旭化成纖維股份有限公司應獨立參加本件被告之訴訟。
    理  由
一、按行政法院認為撤銷訴訟之結果，第三人之權利或法律上利
    益將受損害者，得依職權命其獨立參加訴訟，並得因該第三
    人之聲請，裁定允許其參加，智慧財產案件審理法第1 條、
    行政訴訟法第42條第1 項定有明文。
二、訴外人日商旭化成工業股份有限公司（即訴外人日商旭化成
    纖維股份有限公司《下稱旭化成纖維公司》之前手）前於民
    國87年9 月3 日以「聚酯纖維及使用其之布料」向經濟部中
    央標準局（嗣於88年1 月26日正式改制為智慧財產局）申請
    發明專利（下稱系爭專利），並以86年9 月3 日在日本申請
    之第0- 000000 號專利案主張優先權，經被告審查准予專利
    。公告期間，原告以其違反核准審定時專利法第20條第1 項
    第1 款、第2 項及第22條第3 項規定，不符發明專利要件，
    對之提起異議。旭化成工業股份有限公司旋於90年8 月10日
    及93年11月2 日修正申請專利範圍，經被告審查，認所為之
    修正並未變更實質，依該修正本審查，於94年9 月7 日以（
    94）智專三（三）05055 字第09420821860 號專利異議審定
    書為「異議不成立」之處分。原告不服，經經濟部以95年8
    月29日經訴字第09506176780 號訴願決定書，將原處分撤銷
    ，由被告重予審酌，另為適法之處分。其間，旭化成工業股
    份有限公司變更公司名稱為旭化成股份有限公司，並將系爭
    專利申請權讓與旭化成纖維公司，經被告於95年7 月27日准
    予登記公告。嗣被告重新審查，認系爭案無違其核准審定時
    專利法第20條第1 項第1 款及第2 項之規定，於97年3 月4
    日以（97）智專三（三）05055 字第09720122980 號專利異
    議審定書仍為「異議不成立」之處分。原告不服，提起訴願
    ，經經濟部同年9 月12日經訴字第09706112520 號決定駁回
    ，遂向本院提起行政訴訟，聲明被告上開處分及訴願決定均
    應撤銷，並判命被告作成系爭專利異議成立之行政處分。
三、查本件撤銷訴訟之結果，旭化成纖維公司之權利或法律上利
    益將受損害，故旭化成纖維公司有參加本件訴訟之必要，爰
    依前揭規定，裁定如主文。
中    華    民    國    97    年    12    月   22     日
            智慧財產法院第二庭
                        審判長法  官  陳國成
                              法  官  曾啟謀
                              法  官  蔡惠如
以上正本係照原本作成
不得抗告
中    華    民    國    97    年    12    月   22     日
                              書記官  林佳蘋


司法院資訊處製作；財團法人民間司法改革基金會備份。
